# 建设期土地使用权的摊销

提问人：wbj60123 时间：2010-01-07 09:43:58
某宾馆购入一块土地，土地使用期 50 年，用于宾馆二期建设，建设期三年。请教大家，一是建设期土地使用期需不需要摊销，二是如需要摊销，摊销额是计入当期损益还是工程成本。

回答人：chenyiwei
回复 楼主 wbj60123 的帖子该公司执行《企业会计制度》还是新准则？建设期间土地使用权是作为无形资产单独核算还是并入在建工程？ 如果执行《企业会计制度》的，根据制度第 47 条和财会[2001]43号第九条规定，建设期间应把土地使用权价值转入在建工程。 如果执行新准则的，则无形资产在建设期间仍应摊销，但这部分摊销支出属于为了使固定资产（宾馆建筑物）达到预定可使用状态的必要、合理的支出，可以把建设期间的摊销额计入在建工程成本中。